# 请教陈版主，关于国有企业改制评估调账问题。

提问人：guixin602 时间：2012-07-26 17:33:54
请教版主，某国有企业从全民所有制改制为公司制，采用资产基础法进行评估，应收账款的坏账准备评估时候未予确认，以此为基础进行改制，建帐后，应收账款又应该对坏账给予确认，如此造成差异，该如何处理。谢谢！

回答人：chenyiwei
回复 guixin602 的帖子
这是会计估计问题，按理评估和会计上对坏帐准备的估计应当一致。如果确有充分、适当的证据表明基准日的应收帐款无坏帐风险，因而坏帐准备的评估值为零的，则会计上也不应计提坏帐准备。总之是看会计和评估哪一边掌握了更有说服力的证据，总是需要一方说服另一方的。
会计核算中要注意：不要机械地使用账龄分析法。坏帐准备计提的基本方法是个别认定法，账龄分析等基于信用风险组合的方法仅仅是在面对大量笔数多、单笔金额小的应收款项时，运用概率论中的大数原理而采用的一种简化处理方式，但其可靠性本来就低于逐笔个别认定。当所有应收款项的可收回性经过逐笔分析都确认没有问题时，也就不需要计提坏帐准备。

提问人：guixin602 时间：2012-07-27 11:13:41
谢谢版主，有一说法，国有资产评估坏账准备要全部冲回，不知道是否正确？

回答人：chenyiwei
应该没有这种说法。